臺灣高等法院刑事裁定
110年度抗字第1023號
抗  告  人  
即  被  告  蕭侑霖




選任辯護人  陳石山律師
            彭瑞明律師

上列抗告人因因詐欺等案件，不服臺灣士林地方法院中華民國11
0年6月23日所為之羈押裁定（110年度訴字第278號），提起抗告
，本院裁定如下：
    主  文
抗告駁回。                                              
    理  由
一、原裁定意旨略以：抗告人即被告蕭侑霖經訊問後，坦承犯行
    ，並有卷證可佐，足認其涉犯刑法第339條之4第1項第2款之
    罪、同法第216條、210之罪，犯罪嫌疑重大，且本案尚有共
    犯林瑞棉未到案，被告復對同案被告林宛臻、莊家茹涉案部
    分多有廻護。又被告前曾以相似犯罪手法犯加重詐欺案件，
    經原審法院以104年金重訴字第1號判決有罪，足認被告有反
    覆實施加重詐欺罪之虞，而有刑事訴訟法第101條第1項第2
    款、第101條之1第1項第7款之羈押原因，非予羈押顯難進行
    審判，認有羈押必要，故於民國110年6月23日裁定羈押並禁
    止接見、通信。
二、抗告意旨略以：被告已坦承犯行，且具結作證，並未廻護共
    犯林宛臻、莊家茹，至共犯林瑞棉雖未到案，然本案既然起
    訴，卷證自已完備，被告並無勾串共犯之虞。另被告前案犯
    罪時間101年至103年間，與本案犯罪時間相距6至8年，自不
    能認被告有反覆實施詐欺罪之虞云云。
三、按被告經法官訊問後，認為犯罪嫌疑重大，而有㈠逃亡或有
    事實足認為有逃亡之虞，㈡有事實足認為有湮滅、偽造、變
    造證據或勾串共犯或證人之虞，㈢所犯為死刑、無期徒刑或
    最輕本刑為5年以上有期徒刑之罪，有相當理由認為有逃亡
    、湮滅、偽造、變造證據或勾串共犯或證人之虞者情形之一
    ，非予羈押，顯難進行追訴、審判或執行者，得羈押之；被
    告經法官訊問後，認犯刑法第339條之4之加重詐欺罪，其嫌
    疑重大，有事實足認為有反覆實行同一犯罪之虞，而有羈押
    之必要者，得羈押之，刑事訴訟法第101條第1項、第101條
    之1第1項第7款定有明文。又法院對被告執行羈押，其本質
    上係為使刑事訴訟程序得以順利進行，或為保全證據或為擔
    保嗣後刑之執行，而對被告所實施剝奪其人身自由之強制處
    分，故法院僅須依刑事訴訟法第101條第1項（或刑事訴訟法
    第101條之1第1項）之規定，並審查被告犯罪嫌疑是否重大
    、有無賴此保全偵審或執行之必要。而關於羈押之原因及其
    必要性，法院應就具體個案，依通常生活經驗法則、論理法
    則衡酌是否有非予羈押顯難保全證據或難以遂行訴訟程序之
    情形為判斷。對於被告羈押與否之審查，其目的既僅在判斷
    有無實施羈押強制處分之必要，並非認定被告有無犯罪之實
    體審判程序，關於羈押之要件，即無須經嚴格證明，以經釋
    明得以自由證明為已足；至於被告是否成立犯罪，乃本案實
    體上應予判斷之問題。
四、經查：
㈠、被告經原審訊問後，坦承犯行，且有證人之證述、相關書證
    及對話紀錄等可資佐證，足認被告涉犯刑法第339條之4第1
    項第2款加重詐欺取財、同法第216、210條行使偽造私文書
    罪之犯罪嫌疑重大。被告於原審訊問時固坦承犯行，惟對涉
    案內容避重就輕，訊及同案被告林宛臻、莊家茹時則多所廻
    護，且共犯林瑞棉亦尚未到案，實難避免藉由各種隱蔽手段
    與其他共犯相互勾串之風險。又被告本案犯罪手法與原審法
    院104年度金重訴字第1號、本院107年度矚上重訴字第10號
    （於109年4月8日判決）相類，有被告本院前案紀錄表及相
    關判決可查，可見被告未知悔改，於前案審理中仍再為本案
    犯行。參以除上開前案外，被告於103、104年間亦有多件詐
    欺案件，經法院於106年間判決確定，益徵被告近年來多次
    反覆以相類同手法觸犯詐欺案件無誤，自有事實足認被告有
    反覆實施上開犯罪之虞。此外，考慮本案罪質及保全證據之
    必要性，原審法院認被告非予羈押顯難進行追訴、審判，其
    羈押必要性尚難以具保、責付、限制住居或其他手段替代，
    而均予羈押並禁止接見通信，自無不合。
㈡、綜上，原審認被告有刑事訴訟法第101條第1項第2款、第10 
　  1條之1第1項第7款之羈押原因及必要性，裁定羈押被告並禁
    止接見通信，經核並無違誤。被告執前詞指摘原裁定不當，
    要係對於原審法院審酌羈押時得裁量、判斷之職權行使，再
    事爭執，尚不足以推翻原羈押裁定之適法性，揆諸前揭說明
    ，本件抗告並無理由，應予駁回。
據上論斷，應依刑事訴訟法第412條，裁定如主文。   
中　　華　　民　　國　　110 　年　　7 　　月　　5 　　日
     　　　　　　 刑事第十六庭  審判長法　官  葉騰瑞
                                      法　官  古瑞君
                                      法　官  廖紋妤
以上正本證明與原本無異。
不得再抗告。
                                      書記官  江珮菱
中　　華　　民　　國　　110 　年　　7 　　月　　6 　　日